# 有限合伙期权池的设立是否进行会计处理

提问人：三只小鱼 时间：2019-02-13 16:18:02
请教陈老师：
A 公司股东会决定将公司截止 2016 年 1 月 25 日全部股权的 7.8%（相当于300 万元的出资额）用于设立期权池，成立有限合伙企业 B。股权激励对象为公司核心员工。每位员工累计所获激励股权原则上不高于基准日公司1%股权（相当于 30 万元的出资额）对应的有限合伙企业财产份额，之后根据公司注册资本和股权结构的变化，员工所取得的比例也将予以相应调整。首次行权时间为：
A类核心员工首次行权时间为：股权激励协议书签署后 6 个月
B 类核心员工首次行权时间为：股权激励协议书签署后 9 个月C 类核心员工首次行权时间为：股权激励协议书签署后 12 个月请问陈老师，A 公司设立期权池公司 B 时，①A 公司借款 10 万元给创始人 AAA，由AAA投资 10 万元注册期权池公司 B；②A 公司与 AAA签署协议，明确 AAA 是替 A公司代持期权池股权；③A公司借款 300 万元给期权池公司 B；④ 期权池公司 B 以300 万元增资 A，占股7.8%。
会计处理中两笔债权是借：其他应收款-AAA10，贷：银行存款 10 ；借：其他应收款-B300，贷：银行存款 300
增资是借：银行存款 300 ，贷：实收资本 300
是否正确？B 公司是否还需要进行授予员工的期权处理？若员工行权时，A、B 公司如果进行会计处理？

回答人：chenyiwei
首先，对此类由公司向实际控制人和合伙企业提供融资用于投资自身的做法是否合规，要予以高度关注，并尽快收回该项借款。
其次，单就这些事项的会计处理而言：
1 、借款和增资的会计处理基本合理。
2 、B 公司本身不需要进行股份支付的会计处理，因为其既非接受员工服务的一方，也不是承担结算义务的一方。但是 A 公司需按照权益结算股份支付进行会计处理。